臺灣板橋地方法院刑事判決　　　　　　　96年度易緝字第84號
公　訴　人　臺灣板橋地方法院檢察署檢察官
被　　　告　甲○○
上列被告因竊盜案件，經檢察官提起公訴（95年度偵字第18312
號、第23152 號），被告於本院準備程序進行中就被訴事實為有
罪之陳述，經本院合議庭裁定由受命法官獨任進行簡式審判程序
，判決如下：
    主  文
甲○○竊盜，累犯，處有期徒刑肆月。又攜帶兇器竊盜，累犯，
處有期徒刑捌月；扣案之斜口鉗壹支，沒收之。應執行有期徒刑
拾月；扣案之斜口鉗壹支，沒收之。
    事  實
一、甲○○前因違反毒品危害防制條例案件，經本院以91年度訴
    字第1723號判決判處有期徒刑8 月、9 月，應執行有期徒刑
    1 年2 月，並經臺灣高等法院以92年度上訴字第975 號判決
    駁回上訴確定，又因妨害兵役案件，經本院以91年度板簡字
    第1223號判決判處有期徒刑5 月確定，嗣上開3 罪經裁定定
    應執行刑為有期徒刑1 年7 月確定；再因施用毒品案件，經
    本院以92年度訴字第2631號判決判處有期徒刑8 月、4 月，
    應執行有期徒刑10月確定，以上各罪接續執行，於民國94年
    2 月5 日假釋出監交付保護管束，至94年9 月1 日交付保護
    管束期滿未經撤銷而以已執行完畢論。詎猶不思悛悔，（一
    ）意圖為自己不法之所有，於95年5 月14日下午6 時許，駕
    駛其所有車牌號碼XR-1865 號自用小客車，進入臺北縣板橋
    市○○路○ 段28巷97弄6 號曾祥星所經營之「韋慶工程行」
    倉庫（大門未關）內，徒手竊取曾祥星所有之電纜線10餘捆
    ，得手後隨即駕車逃逸。嗣經曾祥星調閱現場監視錄影畫面
    查知作案車輛之車號報警處理，始循線查獲。（二）另基於
    意圖為自己不法所有之犯意，於95年10月4 日凌晨4 時40分
    許，騎乘車牌號碼UTP-020 號輕型機車搭載不知情之陳敏華
    （另經本院判決無罪，現經檢察官提起上訴中），並攜帶其
    所有，客觀上足對人之生命、身體、安全構成威脅，具有危
    險性而可供兇器使用之斜口鉗1 支，行經臺北縣土城市○○
    路30巷口前時，向不知情之陳敏華表示欲入內拿取物品，要
    陳敏華在巷口稍候，甲○○隨即單獨1 人前往臺北縣土城市
    ○○路30巷2 號前，持前開斜口鉗剪斷臺灣數位寬頻有線電
    視股份有限公司（以下簡稱臺灣數位寬頻電視公司）所有之
    電線，而竊取臺灣數位寬頻電視公司所有之電線1 捆（價值
    約新臺幣1 千元），得手後，正欲逃離現場之際，即為警當
    場查獲，並扣得電線1 捆（已發還臺灣數位寬頻電視公司）
    及前開斜口鉗1 支。
二、案經曾祥星及臺灣數位寬頻電視公司訴由臺北縣政府警察局
    土城分局及臺北縣政府警察局板橋分局報請臺灣板橋地方法
    院檢察署檢察官偵查起訴。本院於準備程序進行中，被告就
    被訴事實為有罪之陳述，經告知被告簡式審判程序之旨，並
    聽取當事人之意見後，裁定進行簡式審判程序。
    理  由
一、上揭犯罪事實，業經被告甲○○於本院準備程序及審理中坦
    承不諱，核與證人曾祥星、乙○○於警詢中之證述情節相符
    ，並有斜口鉗1 支扣案可資佐證及贓物認領保管單1 紙、照
    片8 張、監視器翻拍照片8 張附卷可稽，足認被告之自白與
    事實相符，洵堪採為認定事實之依據。事證明確，被告犯行
    ，已堪認定。
二、查被告為犯罪事實（一）之行為後，刑法業於94年2 月2 日
    經總統以華總一義字第09400014901 號令修正公布，並於95
    年7 月1 日施行，參酌最高法院95年5 月23日刑事庭第8 次
    會議決議，修正後刑法第2 條第1 項之規定，係規範行為後
    法律變更所生新舊法律比較適用之準據法，於新刑法施行後
    ，應適用修正後刑法第2 條第1 項之規定，為「從舊從輕」
    之比較。另於比較時應就罪刑有關之共犯、未遂犯、想像競
    合犯、牽連犯、連續犯、結合犯，以及累犯加重、自首減輕
    暨其他法定加減原因（如身分加減）與加減比例等一切情形
    ，本於統一性及整體性原則，綜其全部罪刑之結果而為比較
    。而被告行為後，（一）刑法第33條第5 款由「罰金：1 元
    以上。」，修正為「罰金：新臺幣1 千元以上，以百元計算
    之。」，經比較新舊法結果，以被告行為時之舊法較為有利
    於被告；（二）刑法第51條第5 款有關多數有期徒刑定執行
    刑之上限，由不得逾20年，修正為不得逾30年，經比較新舊
    法結果，以被告行為時之舊法較為有利於被告。因之，經綜
    其全部罪刑之結果而為比較，以修正前刑法有利於被告，應
    一體適用修正前刑法之規定。
三、按刑法第321 條第1 項第3 款之攜帶兇器竊盜罪，係以行為
    人攜帶兇器竊盜為其加重條件，此所謂兇器，其種類並無限
    制，凡客觀上足對人之生命、身體、安全構成威脅，具有危
    險性之兇器均屬之，且祇須行竊時攜帶此種具有危險性之兇
    器為已足，並不以攜帶之初有行兇之意圖為必要，最高法院
    79年度臺上字第5253號判例意旨可資參照。查扣案之斜口鉗
    1 支，係被告為本件犯罪事實（二）竊盜犯行時所攜帶之物
    ，而該斜口鉗係金屬材質，如以之攻擊人體，足以造成相當
    之傷害，是可認該物客觀上可對人之生命、身體、安全構成
    威脅，具有危險性，應屬刑法第321 條第1 項第3 款所定之
    兇器。是核被告就犯罪事實（一）所為，係犯刑法第320 條
    第1 項之竊盜罪，就犯罪事實（二）所為，係犯刑法第321
    條第1 項第3 款之攜帶兇器竊盜罪。被告所犯上開2 罪間，
    犯意各別，應予分論併罰。又被告前因違反毒品危害防制條
    例案件，經本院以91年度訴字第1723號判決判處有期徒刑8
    月、9 月，應執行有期徒刑1 年2 月，並經臺灣高等法院以
    92年度上訴字第975 號判決駁回上訴確定，又因妨害兵役案
    件，經本院以91年度板簡字第1223號判決判處有期徒刑5 月
    確定，嗣上開3 罪經裁定定應執行刑為有期徒刑1 年7 月確
    定；再因施用毒品案件，經本院以92年度訴字第2631號判決
    判處有期徒刑8 月、4 月，應執行有期徒刑10月確定，以上
    各罪接續執行，於94年2 月5 日假釋出監交付保護管束，至
    94年9 月1 日交付保護管束期滿未經撤銷而以已執行完畢論
    等情，有臺灣高等法院被告前案紀錄表1 份在卷足憑，其受
    有期徒刑之執行完畢後，5 年內故意再犯本件有期徒刑以上
    之竊盜及攜帶兇器竊盜罪，為累犯，應各依修正後刑法第47
    條第1 項之規定加重其刑。爰審酌被告正值青年，不思以正
    途獲取財物，任意竊取他人之電線，自應予非難，兼衡其智
    識程度、犯罪之動機、目的、手段，及竊盜所得之價值尚微
    ，犯後並坦承犯行之態度等一切情狀，分別量處如主文所示
    之刑，並定其應執行之刑，以資懲儆。又扣案之斜口鉗1 支
    ，為被告所有，供犯罪事實（二）之竊盜犯罪所用之物，業
    經被告供承在卷，爰依刑法第38條第1 項第2 款規定併予宣
    告沒收。
據上論斷，應依刑事訴訟法第273 條之1 第1 項、第299 條第1
項前段，刑法第2 條第1 項前段、第320 條第1 項、第321 條第
1 項第3 款、第47條第1 項、第38條第1 項第2 款、修正前第51
條第5 款，刑法施行法第1 條之1 ，判決如主文。
本案經檢察官黃怡華到庭執行職務。
中　　華　　民　　國　　96　　年　　6 　　月　　29　　日
                      刑事第十六庭  法  官    曾淑娟
如不服本判決應於送達後10日內向本院提出上訴狀。
以上正本證明與原本無異。
                                    書記官    林伯文
中　　華　　民　　國　　96　　年　　6 　　月　　29　　日
附錄本案論罪科刑法條全文：
中華民國刑法第320條
意圖為自己或第三人不法之所有，而竊取他人之動產者，為竊盜
罪，處5年以下有期徒刑、拘役或5百元以下罰金。
意圖為自己或第三人不法之利益，而竊佔他人之不動產者，依前
項之規定處斷。
前二項之未遂犯罰之。
中華民國刑法第321條
犯竊盜罪而有左列情形之一者，處6 月以上、5 年以下有期徒刑
：
一、於夜間侵入住宅或有人居住之建築物、船艦或隱匿其內而犯
    之者。
二、毀越門扇、牆垣或其他安全設備而犯之者。
三、攜帶兇器而犯之者。
四、結夥三人以上而犯之者。
五、乘火災、水災或其他災害之際而犯之者。
六、在車站或埠頭而犯之者。
